【裁判字號】    96,訴,2501
【裁判日期】    970104
【裁判案由】    毒品危害防制條例
【裁判全文】
臺灣板橋地方法院刑事判決              96年度訴字第2501號
公  訴  人  臺灣板橋地方法院檢察署檢察官
被      告  甲○○
上列被告因違反毒品危害防制條例案件，經檢察官提起公訴（九
十六年度毒偵字第三七四六號），被告於準備程序中對被訴事實
為認罪之陳述，本院合議庭裁定由受命法官獨任行簡式審判程序
，判決如下：
    主  文
甲○○施用第一級毒品，累犯，處有期徒刑拾月。扣案之第一級
毒品海洛因壹包（淨重零點零陸公克）沒收併銷燬之、注射針筒
支均沒收。
    事  實
一、甲○○曾因施用毒品案件，經本院以九十年度毒聲字第五○
    二四號裁定送觀察勒戒，認有繼續施用毒品傾向，經本院以
    九十一年度毒聲字第一六一號裁定令入戒治處所施以強制戒
    治，於民國九十二年一月十六日戒治執行完畢，並由臺灣板
    橋地方院檢察署檢察官以九十二年度戒毒偵字第八二號不起
    訴處分確定。又因違反毒品危害防制條例案件，經臺灣士林
    地方法院以九十三年度訴字第六○六號判決判處有期徒刑一
    年確定；復因搶奪案件，經臺灣士林地方法院以九十三年度
    訴字第四九一號判決判處有期徒刑一年六月確定，上該二案
    件經定應執行刑為有期徒刑二年四月，自九十三年十二月二
    十日起算刑期，並於九十五年十二月二十五日假釋交付保護
    管束，甫於九十六年二月二十二日假釋期滿未經撤銷，所餘
    刑期視已執行完畢論（構成累犯）。明知海洛因經毒品危害
    防制條例列為第一級毒品，不得施用、持有，竟於強制戒治
    執行完畢釋放後五年內，九十六年五月十一日凌晨一時許，
    在位於臺北縣三重市○○街十八號四樓住處內，將海洛因摻
    水放入針筒，注射至體內之方式，施用第一級毒品，嗣於同
    日十五時許，在臺北縣三重市○○街十八號前，為警查獲，
    扣得其所有供施用之第一級毒品海洛因一包（淨重零點零六
    公克）、預備供施用之注射針筒三支。
二、案經臺北市政府警察局松山分局報請臺灣板橋地方法院檢察
    署檢察官偵查起訴。
    理  由
一、訊據被告甲○○對於施用第一級毒品之犯行坦承不諱，且其
    為警採集尿液送驗結果，呈海洛因代謝物嗎啡類陽性反應，
    有臺灣尖端先進生技醫藥股份有限公司濫用藥物檢驗報告一
    紙可參；扣案之白粉一包，經送法務部調查局鑑定，確含第
    一級第六項毒品海洛因成分，淨重零點零六公克，有該局調
    科壹字第○九六二三○四九○八○號函可參，被告自白核與
    事實相符。被告曾因施用毒品案件，經本院以九十年度毒聲
    字第五○二四號裁定送觀察勒戒，認有繼續施用毒品傾向，
    經本院以九十一年度毒聲字第一六一號裁定令入戒治處所施
    以強制戒治，於九十二年一月十六日戒治執行完畢，並由臺
    灣板橋地方院檢察署檢察官以九十二年度戒毒偵字第八二號
    不起訴處分確定，有臺灣高等法院被告前案紀錄表一份在卷
    可參，被告於強制戒治執行完畢後五年內施用毒品犯行，堪
    以認定。
二、海洛因經毒品危害防制條例列為第一級毒品，不得施用、持
    有，核被告甲○○所為，係犯毒品危害防制條例第十條第一
    項之施用第一級毒品罪。被告施用前後持有毒品之低度行為
    ，應為施用之高度行為所吸收，不另論罪。被告有事實欄所
    述之犯罪科刑執行情形，有臺灣高等法院被告前案紀錄表一
    份可參，其受有期徒刑執行完畢後五年內故意犯本件有期徒
    刑以上之罪，為累犯，依刑法第四十七條第一項規定加重其
    刑。爰審酌被告前經觀察、勒戒、強制戒治執行完畢釋放後
    ，猶萌施用毒品犯意漠視法令之禁制，恣意濫用毒品，兼衡
    其施用毒品動機、手段、犯後坦承犯行等一切情狀，量處如
    主文所示之刑。扣案之海洛因一包，淨重零點零六公克，為
    查獲之第一級毒品，應依毒品危害防制條例第十八條第一項
    前段沒收銷燬之（包裝上開毒品之包裝袋，其與毒品於物理
    外觀上附合而難予析離，且如強予析離至完全無殘渣留存，
    將耗費相當之時間、人力與經費，於經濟上顯無實益，是依
    社會一般通念，堪認該包裝袋已與查獲之毒品結合成為一體
    而無從強加析離，是上開毒品既屬毒品危害防制條例十八條
    第一項前段所規定之違禁物，其外包裝袋自亦應併予沒收銷
    燬之，附此敘明）。注射針筒三支，為被告所有預備供犯罪
    所用之物，非專供施用毒品之器具，依刑法第三十八條第一
    項第二款規定沒收。
三、末按除被告所犯為死刑、無期徒刑、最輕本刑為三年以上有
    期徒刑之罪或高等法院管轄第一審案件者外，於前條第一項
    程序進行中，被告先就被訴事實為有罪之陳述時，審判長得
    告知被告簡式審判程序之旨，並聽取當事人、代理人、辯護
    人及輔佐人之意見後，裁定進行簡式審判程序，刑事訴訟法
    第二百七十三條之一第一項定有明文。查本件被告所犯，法
    定本刑非最輕本刑為三年以上有期徒刑之罪，且被告就被訴
    事實為有罪之陳述，經告知被告簡式審判程序之旨，被告及
    公訴人對於本件改依簡式審判程序審理亦均表示無意見，是
    本院即依前揭刑事訴訟法規定，裁定本件進行簡式審判程序
    ，附此敘明。
據上論斷，應依刑事訴訟法第二百七十三條之一第一項、第二百
九十九條第一項前段，毒品危害防制條例第十條第一項、第十八
條第一項前段、第二十三條第二項，刑法第十一條前段、第四十
七條第一項、第三十八條第一項第二款，判決如主文。
本案經檢察官顏妃琇到庭執行職務。
中    華    民    國    97    年    1     月    4     日
                  刑事第八庭    法  官  絲鈺雲
以上正本證明與原本無異
如不服本判決應於送達後10日內向本院提出上訴狀
                                書記官  蔡美如
中    華    民    國    97    年    1     月    4     日
附錄本案論罪科刑法條全文：
毒品危害防制條例第十條
施用第一級毒品者，處六月以上五年以下有期徒刑。
施用第二級毒品者，處三年以下有期徒刑。


司法院資訊處製作；財團法人民間司法改革基金會備份。
